【裁判字號】    89,交易,25
【裁判日期】    890321
【裁判案由】    過失致死
【裁判全文】
台灣嘉義地方法院刑事判決                          八十九年度交易字第二五號
    公  訴  人  台灣嘉義地方法院檢察署檢察官
    被      告  乙○○
    選任辯護人  蔡碧仲
                汪玉蓮律師
                吳碧娟律師
右列被告因過失致死案件，經檢察官提起公訴（八十八年度偵字第六五一五號），本
院判決如左：
    主  文
乙○○服用酒類，不能安全駕駛動力交通工具而駕駛，處有期徒刑陸月；又因過失致
人於死，處有期徒刑捌月；應執行有期徒刑壹年；緩刑年。
    事  實
一、乙○○於民國八十八年九月二十四日晚上七時三十分許起至十時三十分許止，在
    嘉義市○○路友人住處，飲用啤酒約二瓶，已達酒醉之狀態，明知已不能安全駕
    駛動力交通工具，仍於晚上十一時三十分許，酒後駕駛車牌號碼Ｃ２─六九五八
    號自用小客車，沿垂楊路由東向西行駛，行經該路與西門街口之際，應注意駕駛
    人飲酒後吐氣所含酒精成分超過每公升０．二五ＭＧ／Ｌ以上不得駕車以及行車
    速度應依標誌之規定，即依照該處時速限制為四十公里之速限行駛，而依當時情
    形，又無不能注意之情事，猶貿然以時速六、七十公里之速度疾馳，適有范群榆
    騎乘ＭＡＵ─六九二號重機車附載何柏俊，由對向駛至，亦未注意左轉實應暫停
    讓直行車先行即左轉迴車，因而乙○○所駕駛之自用小客車撞擊范群榆騎乘之重
    型機車後方，致范群榆及何柏俊人車倒地，范群榆受有頭部外傷、腦出血、腹腔
    內出血，何柏俊則受有臉部及手腳擦傷（此傷害部分業經嘉義市西區調解委員會
    調解成立），而范群榆經送往國軍左營醫院急救後，仍於八十八年九月二十八日
    十一時三十分許不治死亡。乙○○則於本件車禍發生後，在未被有偵查犯罪職權
    之機關或公務員查知其為犯人前，即主動向接獲報案而至現場處理之警員王信欽
    自首，進而接受本件裁判，而員警據報後至現場處理，發現乙○○身上酒味甚為
    濃重，即依法對乙○○以酒精濃度測定器採測得其呼氣所含酒精濃度高達每公升
    一．０七ＭＧ／Ｌ，顯已達不能安全駕駛動力交通工具之程度。
二、案經范群榆之母甲○○訴由嘉義市警察局第一分局報請台灣嘉義地方法院檢察署
    檢察官偵查起訴
    理  由
一、訊據被告乙○○對於其服用酒類後呼氣所含酒精濃度高達每公升一．０七ＭＧ／
    Ｌ，猶貿然以時速六、七十公里之速度疾馳，因而與范群榆騎乘之重型機車碰撞
    ，致范群榆頭部外傷、腦出血、腹腔內出血送醫不治死亡之事實坦認不諱；次查
    ：被告呼氣中酒精濃度經測試為一．０七ＭＧ／Ｌ，此有吐氣酒精濃度測試表一
    紙在卷足憑（警卷第十二頁參見），其呼氣中酒精濃度，業已超過０‧五五ＭＧ
    ／Ｌ之標準，顯然已達不能安全駕駛之程度，應堪認定；再按駕駛人飲酒後吐氣
    所含酒精成分超過每公升０．二五ＭＧ／Ｌ以上不得駕車；另行車速度應依標誌
    之規定，道路交通安全規則第一百十四條第二款、第九十三條第一項分別定有明
    文，而肇事路段之行車速度限速四十公里，此有道路交通事故調查報告表在卷可
    按（警卷第十頁參見），被告喝酒過量後本不得駕車，途經肇事路段時亦應注意
    上述道路交通安全規則之規定；況肇事當時天候晴、夜間有照明、道路為市區道
    路○路面乾燥無缺陷、無障礙物、視距良好等情，亦有道路交通事故調查報告表
    在卷可稽（警卷第十頁參見），是依照當時之情形，被告並無不能注意之情事；
    另被告未遵守規定之情，亦據台灣省嘉雲區車輛行車事故鑑定委員會鑑定無誤，
    復有該會八十八年十二月二十二日嘉鑑字第八八一○二一號鑑定意見書在卷足憑
    ；職是之故，本件被告駕駛車輛應注意飲酒後吐氣所含酒精成分超過每公升０．
    二五ＭＧ／Ｌ以上不得駕車，以及應注意車前狀況，採取必要之安全措施，以避
    免肇生事故，危害及他人車之安全，能注意，而疏未注意遵守上開交通安全規則
    之規定，則其對於本件肇事顯有過失責任甚明；而告訴人確因本件車禍受有頭部
    外傷、腦出血、腹腔內出血之傷害等情，亦經台灣嘉義地方法院檢察署檢察官督
    同法醫師相驗明確，有勘驗筆錄、相驗屍體證明書以及驗斷書在卷可憑（台灣嘉
    義地方法院檢察署八十八年度相字第五九○號卷第十二頁、第十五頁、第十七頁
    以下參見），並有國軍左營醫院診斷證明書一紙在卷可稽（前揭偵卷第五頁參見
    ），是被告之過失行為與告訴人之受傷害結果間，有相當因果關係；此外，復有
    現場相片十五幀、相驗照片六幀、嘉義市警察局舉發違反道路交通管理事件通知
    單一紙在卷可按，是本件事證已臻明確，被告犯行，堪予認定。
二、核被告所為，係犯刑法第一百八十五條之三不能安全駕駛動力通工具而駕駛罪、
    刑法第二百七十六條第一項之過失致死罪；被告所犯上揭二罪，犯意各別，行為
    不同，應予分論併罰；被告酒醉駕車，因而致人於死，依法應負刑事責任，應依
    道路交通管理處罰條例第八十六條第一項之規定加重其刑；查被告於本件車禍發
    生後，在未被有偵查犯罪職權之機關或公務員查知其為犯人前，即向接獲報案而
    至現場處理之警員自首，進而接受本件裁判，有處理情形表一紙在卷可按（警卷
    第十三頁參見），符合自首之要件，應依刑法第六十二條前段之規定減輕其刑，
    過失致死罪之部分，並先加後減之；爰審酌被告因酒後駕車致人死亡、其過失程
    度嚴重，被害人之過失程度、被告素行、犯後態度等一切情狀，分別就其所犯量
    處如主文所示之刑，併定其應執行之刑；末查被告未曾受有期徒刑以上刑之宣告
    ，有台灣嘉義地方法院檢察署刑案資料查註紀錄表以及台灣高等法院被告全國前
    案紀錄表各一紙在卷可證，其因一時失慮，而為此犯罪行為，經此起訴審判，當
    知所警惕，信無再犯之虞，且已與被害人家屬和解，有嘉義市西區調解委員會調
    解書一紙在卷可稽，本院認所宣告之刑以暫不執行為適當，併予諭知緩刑三年，
    以啟自新。
三、據上論斷，應依刑事訴訟法第二百九十九條第一項前段，道路交通管理處罰條例
    第八十六條第一項，刑法第二百七十六條第一項、第一百八十五條之三、第五十
    一條第五款、第六十二條前段、第七十四條第一款、罰金罰鍰提高標準條例第一
    條前段，判決如主文。
本案經檢察官廖家陽到庭執行職務
中      華      民      國    八十九    年      三      月    二十一    日
                                台灣嘉義地方法院刑事第二庭
                                        法  官  蘇  嘉  豐
右正本證明與原本無異。
如不服本判決，應於判決送達後十日內向本院提出上訴狀( 應附繕本 )。
中      華      民      國    八十九    年      三      月   二十一     日
                                        書記官  陳  冠  學
附錄法條：
刑法第二百七十六條：
因過失致人於死者，處二年以下有期徒刑、拘役或二千元以下罰金。
從事業務之人，因業務上之過失犯前項之罪者，處五年以下有期徒刑或拘役，得併科
三千元以下罰金。
刑法第一百八十五條之三：
服用毒品、麻醉藥品、酒類或其他相類之物，不能安全駕駛動力交通工具而駕駛者，
處一年以下有期徒刑、拘役或三萬元以下罰金。


司法院資訊處製作；財團法人民間司法改革基金會備份。
